臺灣基隆地方法院宣示判決筆錄　　　　　 96年度易字第781號
　　公訴人　臺灣基隆地方法院檢察署檢察官
　　被　告　丙○○
上列被告因詐欺案件，於中華民國96年12月25日上午10時44分許
，在本院第二法庭宣示判決，出席人員如下：
　　法　　　官　何怡穎
　　檢　察　官　乙○○
　　書　記　官　鄭梅君
　　通　　　譯　李信良
法官起立朗讀判決主文、犯罪事實要旨、處罰條文、附記事項，
及告以上訴限制、期間並提出上訴狀之法院，且諭知記載其內容
：
一、主文：
    丙○○幫助意圖為自己不法之所有，以詐術使人將本人之物
    交付，處有期徒刑肆月，如易科罰金以新台幣壹仟元折算壹
    日。緩刑參年。
二、犯罪事實要旨：
    詳如後附96年度偵字第5667號起訴書所載。
三、處罰條文：
    刑法第30條第1項、第339條第1項。
四、協商判決除有刑事訴訟法第454條之4第1項第1款於本訊問程
    序終結前，被告撤銷協商合意或檢察官撤回協商聲請者；第
    2款被告協商之意思非出於自由意志者；第4款被告所犯之罪
    非第455條之2第1項所定得以協商判決者；第6款被告有其他
    較重之裁判上一罪之犯罪事實者；第七款法院認應諭知免刑
    或免訴、不受理者情形之一，及違反同條第2 項「法院應於
    協商合意範圍內為判決；法院為協商判決所科之刑，以宣告
    緩刑或2 年以下有期徒刑、拘役或罰金為限」之規定者外，
    不得上訴。
六、如不服本件判決，得自收受判決送達之日起10日內，向本院
　　提出上訴書狀，上訴於第二審法院。
中　　華　　民　　國　　96　　年　　12　　月　　25　　日
                  臺灣基隆地方法院刑事第四庭
                      書  記  官    鄭梅君
                      受命  法官    何怡穎
以上正本證明與原本無異。
本判決除有刑事訴訟法第455條之4第1項第1款、第2款、第4款、
第6款、第7款所定情形之一，或違反同條第2項規定者外，不得
上訴。
如有前揭除外情形，對於本件判決如有不服，應於收受送達後10
日內，向本院提出上訴書狀，上訴於臺灣高等法院，並按他造當
事人之人數附具繕本。告書狀，敘述抗告之理由，抗告於臺灣高
等法院。
附錄犯罪法條：
中華民國刑法第30條
幫助他人實行犯罪行為者，為幫助犯。雖他人不知幫助之情者，亦同。
中華民國刑法第339條
意圖為自己或第三人不法之所有，以詐術使人將本人或第三人之物交付者
，處 5 年以下有期徒刑、拘役或科或併科 1 千元以下罰金。
附件：
臺灣基隆地方法院檢察署檢察官起訴書
　　　　　　　　　　　　　　　　　　　96年度偵字第5667號
　　被　　　告　丙○○　男　54歲（民國○○年○月○○日生）
　　　　　　　　　　　　住基隆市○○區○○街124號4樓
　　　　　　　　　　　　國民身分證統一編號：Ｚ000000000號
上列被告因詐欺案件，業經偵查終結，認為應提起公訴，茲將犯
罪事實及證據並所犯法條分敘如下：
　　　　　犯罪事實
一、丙○○預見真實姓名年籍不詳之人收購他人之金融帳戶存摺
    、提款卡係供作詐欺集團從事詐欺財產犯罪之用，竟仍基於
    幫助詐欺之犯意，於民國96年9月7日，在臺北縣汐止市○○
    路，將其所有之臺灣郵政股份有限公司基隆復興路郵局帳號
    00000000000000號帳戶之存摺、提款卡售予該不詳之人。嗣
    某詐欺集團成員意圖為自己不法之所有，即於96年9月12日
    12時許，以電話聯絡之方式，向甲○○詐稱其第三信用合作
    社帳戶有問題，須依指示操作自動櫃員機等語，致使甲○○
    信以為真而陷於錯誤，遂於同日依指示將新台幣29916元轉
    帳匯入上開帳戶。嗣梁志超發覺受騙，遂報警處理，而獲上
    情。
二、案經基隆市警察局第四分局報告偵辦。
　　 　　 證據並所犯法條
一、被告丙○○於上開時、地，將上開帳戶之存摺及提款卡出售
    予他人，嗣上開帳戶遭詐欺集團作為詐騙甲○○所用等事實
    ，業據被告坦承不諱，並經證人甲○○證述明確，復有自動
    櫃員機交易明細表、上開帳戶開戶資料影本、最近交易資料
    附卷可資佐證。又按向金融機構申請帳戶，係針對個人身分
    之社會信用而予資金流通，具有強烈之屬人性，而今日一般
    人至金融機構開設帳戶，並非難事，茍非供財產犯罪洗錢等
    不法目的，依一般社會經驗法則判斷，實無必要隱匿自己名
    下帳戶，改而使用他人帳戶使用之必要。況詐欺集團使用人
    頭帳戶作為詐欺等財產犯罪洗錢之用，早已為平面及電子媒
    體所揭露，被告既係智識正常且具社會經驗之成年人，對此
    自無不知之理。依此，堪認被告將收購前揭帳戶提供予他人
    時，對於該帳戶日後將為他人用以詐欺犯罪所使用一事應有
    所預見，其竟猶恣意為之，顯具有幫助詐欺取財之不確定故
    意甚明。綜上，本件事證明確，被告犯嫌洵堪認定。
二、查某詐欺集團成員於前揭時間，實施詐術，使甲○○陷於錯
    誤，而將上開款項轉帳匯入被告所有之上開帳戶，業於前述
    。核該詐欺集團成員所為，係犯刑法第339條第1項詐欺取財
    罪嫌。核被告所為，係犯刑法第30條第1項前段、第339條第
    1項幫助詐欺取財罪嫌，並請依刑法第30條第2項之規定，按
    正犯之刑減輕其刑。
三、依刑事訴訟法第251條第1項提起公訴。
    此　　致
臺灣基隆地方法院
中　　華　　民　　國　　96　　年　　11　　月　　28　　日
　　　　　　　　　　　　　　檢察官　李　秋　梅
本件正本證明與原本無異
中　　華　　民　　國　　96　　年　　11　　月　　30　　日
                            書記官  邱　國　雄
附錄所犯法條：
刑法第339條第1項
    意圖為自己或第三人不法之所有，以詐術使人將本人或第三
    人之物交付者，處5年以下有期徒刑、拘役或科或併科1千元
    以下罰金。
